【裁判字號】    89,易,3662
【裁判日期】    891208
【裁判案由】    竊盜
【裁判全文】
臺灣臺中地方法院刑事判決                        八十九年度易字第三六六二號
    公  訴  人  臺灣台中地方法院檢察署檢察官
    被      告  甲○○
    選任辯護人  陳大俊
右列被告因竊盜案件，經檢察官聲請以簡易判決處刑（八十九年度偵字第一四七七四
號），本院改依通常程序審判，判決如左：
    主  文
甲○○無罪。
    理  由
一、公訴意旨如起訴書所載。
二、按犯罪事實應依證據認定之，無證據不得推定其犯罪事實；又不能證明被告犯罪
    者，應諭知無罪之判決，刑事訴訟法第一百五十四條、第三百零一條第一項前段
    分別定有明文。次按認定不利於被告之事實，須依積極證據，茍積極證據不足為
    不利於被告事實之認定時，即應為有利於被告之認定，更不必有何有利之證據，
    最高法院三十年上字第八一六號判例可資參照。
三、訊據被告甲○○堅決否認有竊盜犯行，辯稱：被告與告訴人乙○○為男女朋友關
    係，且在台中縣大雅路四七○巷二七之四號五樓租屋同居，平日二人之金錢財物
    統由乙○○管理，案發當晚稍早，被告在上址打電話給正在卡拉ＯＫ上班之乙○
    ○，告知需用金錢，經乙○○之指示，才從乙○○放在上址之皮包內取走新台幣
    （下同）九千元，嗣因乙○○當晚喝了不少酒，下班回家後已因酒醉而忘記此事
    ，發現皮包內的錢不見了，才對稍後回到上址之被告說家中失竊，被告當時未究
    明是何財物失竊，即打一一○電話報警處理，始會發生本件誤會等語。經查：告
    訴人於本院審理時到庭證稱：「（問：情形如何？）後來被告出去了，當天晚上
    我回去後因喝的很醉忘了錢是被告拿了，就以為家中遭小偷，等被告回家後就告
    訴他遭小偷了，被告就馬上打電話報案，後來到了警局，我的酒醒了，想到錢是
    被告拿去了，我就說不願作筆錄了，但警察說不行，要我到法院來講，這純粹是
    個誤會」、「（問：你們的錢有互相往來？）我們有預定明年要結婚，被告的收
    入都是放在我這裡，他要用才向我拿」及「（問：這九千元是何人所有？）應該
    是他交給我的」等語，且被告甲○○於案發當日即民國八十九年二月十一日上午
    六時三十分許在警局接受詢問時即供述：「乙○○有打住所之鎖匙給我」、「我
    們是男女朋友」及「我不是偷乙○○的錢」等情，而被告於當日下午十七時二十
    三分許接受檢察官偵訊時亦供稱：「我與乙○○是同居關係，我有打電話跟他說
    過」等語，核與告訴人乙○○上開證詞相符，顯見被告辯解堪予採信，是被告既
    與告訴人同住在上開台中縣大雅路四七○巷二七之四號五樓住處，其進入該址，
    自非為擅自侵入他人住宅，又系爭九千元是被告交予告訴人，被告取用前亦經過
    告訴人同意，足徵被告並無為自己不法所有之意圖甚明，綜上，被告所為顯難以
    於夜間侵入住宅竊盜罪相繩。此外，復查無其他積極確切之證據足資證明被告有
    何公訴人所指之犯行，既不能證明被告犯罪，自應依法為其無罪判決之諭知。
據上論斷，應依刑事訴訟法第四百五十二條、第三百零一條第一項，判決如主文。
中      華      民      國      八十九      年      十二    月    八    日
                                  法  官  崔玲琦
右正本證明與原本無異。
如不服本判決，應於送達後十日內向本院提出上訴狀 （須附繕本） ，上訴於台灣高
法院台中分院。
                                  書記官
中      華      民      國      八十九      年      十二    月    八    日


司法院資訊處製作；財團法人民間司法改革基金會備份。
